臺北高等行政法院裁定
　　　　　　　　　　　　　　　　　 95年度簡再字第00023號
聲　請　人　甲○○
相　對　人　勞工保險局
代　表　人　乙○○（總經理）
上列當事人間因勞保事件，聲請人對本院中華民國95年1 月18日
94年度簡字第923號裁定，聲請再審，本院裁定如下︰
    主  文
再審之聲請駁回。
再審聲請程序費用由聲請人負擔。
    理  由
一、按對於本院裁定聲請再審，依行政訴訟法第283條準用同法
    第277條第1項第4款之規定，必須表明「再審理由及關於再
    審理由並遵守不變期間之證據。」所謂表明再審理由，必須
    指明其所聲請再審之裁定，有如何合於行政訴訟法第273條
    所定再審事由之具體情事始為相當，倘僅泛言有何條款之再
    審事由，而無具體情事；或僅指明所聲請再審之裁定前各程
    序所為裁判，有如何再審事由，而未一語指及其所聲請再審
    之裁定有合於再審之事由者，均難謂已表明再審事由，其再
    審之聲請，即屬不合法。
二、本件聲請人前因勞保事件提起行政訴訟，經本院94年度簡字
    第923 號裁定以其提起行政訴訟逾期，認其起訴不合法而駁
    回。聲請人提起抗告，經最高行政法院於民國（下同）95年
    10 月12 日以96裁字第2256號裁定，認其抗告不合法而駁回
    在案。聲請人猶不服，其聲請理由略以，對本院94年簡字第
    923 號裁定為再抗告，並以行政院勞工委員會勞訴字第0940
    027799號訴願決定書，發文日期（僅表示公文作業程序一核
    稿、打印、登記、編號完成，尚未傳遞付郵）為94年8 月30
    日，而聲請人之起訴狀則於94年10月29日已由郵局收件，既
    然毋庸扣除在途期間，應本院和聲請人一體適用，請本院仍
    將聲請人之行政訴訟狀排進流程審理云云。查聲請人對於本
    院確定裁定有如何合於法定再審事由之具體情事，及合於何
    項再審事由，均未予以指明，參照前述規定與說明，其再審
    之聲請為不合法，應裁定駁回之。至聲請人雖誤指其係依訴
    願法第90條規定，可以提起再抗告云云。然訴願法第90條係
    規定：「訴願決定書應附記，如不服決定，得於決定書送達
    之次日起2 個月內向高等行政法院提起行政訴訟。」，聲請
    人以此主張再抗告云云，亦顯不合法。另聲請人於95年10月
    30日提出之異議狀說明略以，按照行政訴訟法第272 條準用
    民事訴訟法第486 條第2 款「抗告法院之裁定以抗告不合法
    而駁回者，不得再為抗告。但得向原法院提出異議。」云云
    。然稽之行政訴訟法第272 條係規定：「民事訴訟法第48 9
    條至第492 條及第494 條之規定，於本編（抗告程序）準用
    之。」聲請人上揭所指亦顯有誤會，併此敘明。
三、依行政訴訟法第283 條、第278 條第1 項、第104 條、民事
    訴訟法第95條、第78條，裁定如主文。
中　　華　　民　　國　　96　　年　　11　　月　　14　　日
                            第四庭 法  官  陳秀
上為正本係照原本作成。
本件以訴訟事件所涉及之法律見解具有原則性者為限，始得於本
裁定送達後10日內向本院提出抗告狀（須按他造人數附繕本），
並經最高行政法院許可後方得抗告。
中　　華　　民　　國　　96　　年　　11　　月　　14　　日
 　　  　　　　　　　    　   　　 書記官  楊子鋒
